【裁判字號】    97,訴,163
【裁判日期】    970522
【裁判案由】    違反毒品危害防制條例
【裁判全文】
臺灣新竹地方法院刑事判決               97年度訴字第163號
公  訴  人  臺灣新竹地方法院檢察署檢察官
被      告  甲○○
                    （另案於臺灣新竹監獄執行）
上列被告因毒品危害防制條例案件，經檢察官提起公訴（97年度
毒偵字第44號），本院合議庭裁定適用簡式審判程序，判決如下
：
    主  文
甲○○施用第一級毒品，累犯，處有期徒刑壹年貳月。
    事  實
一、
（一）甲○○前因施用毒品案件，經依本院87年度毒聲字第 561
      號裁定送觀察、勒戒後，認無繼續施用毒品之傾向，於民
      國87年11月13日釋放，並經臺灣新竹地方法院檢察署檢察
      官於同日以87年度偵字第4562號、第7350號為不起訴處分
      確定。又因施用第2 級毒品案件，經本院以88年度毒聲字
      第834 號裁定送觀察、勒戒後，認有繼續施用毒品傾向，
      再經依本院89年度毒聲字第1727號裁定令入戒治處所施以
      強制戒治1 年，嗣經本院以90年度毒聲字第39號裁定停止
      戒治，所餘戒治期間付保護管束，於90年6 月24日保護管
      束期滿未經撤銷視同執行完畢；刑責部分則經本院以89年
      度竹北簡字第149號簡易判決判處有期徒刑4月確定，於91
      年1月25日執行完畢。再因施用第2級毒品案件，經本院於
      91年6月19日以91年度毒聲更字第5號裁定令入戒治處所施
      以強制戒治1 年，於92年5月4日強制戒治期滿執行完畢；
      刑責部分則由本院於91年7月8日以91年度易字第306 號判
      決判處有期徒刑6月確定，於92年11月4日縮刑期滿執行完
      畢。復因連續施用第2級毒品案件，經本院於95年5月30日
      以95年度竹簡字387號簡易判決判處有期徒刑6月確定，甫
      於96年4月19日縮刑期滿執行完畢。
（二）詎其仍不知悔改，於強制戒治執行完畢釋放後5 年內，復
      基於施用第1級毒品海洛因及第2級毒品安非他命之犯意，
      於96年9 月14日某時，在其位於新竹縣湖口鄉○○路76巷
      38弄5號1樓住處，以將海洛因與安非他命加在一起放入玻
      璃球內燒烤變成煙霧後吸食之方式，同時施用海洛因及安
      非他命毒品，嗣為警於96年9 月15日晚上10時30分許，在
      新竹縣湖口鄉東興村76巷口前，發現其行跡可疑，經其同
      意採集尿液送驗結果呈嗎啡、安非他命及甲基安非他命等
      陽性反應，始悉上情。
二、案經新竹縣政府警察局竹北分局報告臺灣新竹地方法院檢察
    署檢察官偵查起訴。
    理  由
一、本件被告甲○○所犯施用第1、2級毒品罪，均『非』死刑、
    無期徒刑、最輕本刑為3 年以上有期徒刑之罪，或高等法院
    管轄第一審之案件，被告於本院準備程序進行中，就被訴事
    實為有罪之陳述，經本院認合於刑事訴訟法第273 條之1第1
    項之規定，裁定適用簡式審判程序，合先敘明。
二、訊據被告對於前開同時施用第1級毒品海洛因、第2級毒品安
    非他命之犯行，於本院準備程序及簡式審判程序時均坦承不
    諱，並有真實姓名代號對照表、濫用藥物尿液檢驗報告各 1
    份（見偵查卷第5-1頁、第7頁），被告上開自白內容確與事
    實相符，堪足採信，本案事證已臻明確，被告上開犯行洵堪
    認定，自應依法予以論罪科刑。
三、論罪科刑
（一）被告有如前揭事實欄一（一）所示因施用毒品經送觀察、
      勒戒、強制戒治之執行紀錄等情，有臺灣高等法院被告前
      案紀錄表、在監在押全國紀錄表在卷可按，被告既於92年
      5月4日強制戒治執行完畢後之5 年內再犯本件施用毒品之
      犯行，自應依法予以論罪科刑。
（二）所犯罪名：核被告所為係犯毒品危害防制條例第10條第 1
      項、第2項之施用第1、2級毒品罪。
（三）其施用前持有海洛因、安非他命毒品之低度行為，應分別
      為施用之高度行為所吸收，不另論罪。
（四）想像競合：被告同時施用第1、2級毒品，係一行為觸犯數
      罪名，應從一重之施用第1 級毒品罪處斷。檢察官起訴時
      雖認被告係分別施用，然檢察官已就此部分之犯罪事實當
      庭更正（見本院準備程序筆錄第2頁），併此敘明。
（五）被告有事實欄一（一）所示前科，有臺灣高等法院被告前
      案紀錄表1份附卷可稽，其於有期徒刑執行完畢5年內故意
      再犯本件之罪，為累犯，應依刑法第47條第1 項之規定加
      重其刑。
（六）爰審酌被告素行不佳，前經執行觀察、勒戒、強制戒治，
      及多次判刑執行，仍未戒除毒癮、施用毒品嚴重危害其身
      心健康，本件同時施用2 種毒品，檢察官求處1年4月固非
      無據，念其坦認犯行，犯罪後態度尚稱良好，施用毒品係
      戕害自身健康，檢察官求刑稍嫌過重等一切情狀，量處如
      主文所示之刑，以資懲儆。
四、據上論斷，應依刑事訴訟法第273條之1第1項、第299條第 1
    項前段，毒品危害防制條例第10條第1項、第2項，刑法第11
    條前段、第47條第1項、第55條，判決如主文。
本案經檢察官侯少卿到庭執行職務。
中    華    民    國    97    年    5     月    22    日
                  刑事第六庭  法  官  黃美盈
以上正本與原本相符。
如不服本判決應於收受本判決後10日內向本院提出上訴書狀，其
未敘述上訴理由者，並得於提起上訴後10日內向本院補提理由書
狀（均須按他造當事人之人數附繕本）「切勿逕送上級法院」。
中    華    民    國    97    年    5     月    22    日
                              書記官  吳美雲
附錄論罪科刑法條：
毒品危害防制條例第10條：
施用第一級毒品者，處6月以上5年以下有期徒刑。
施用第二級毒品者，處3年以下有期徒刑。


司法院資訊處製作；財團法人民間司法改革基金會備份。
